臺灣士林地方法院民事裁定
110年度司繼字第1892號
聲  請  人  財政部臺北國稅局

法定代理人  宋秀玲


上列聲請人聲請為被繼承人選任遺產管理人事件，本院裁定如下
：
    主      文
選任余景登律師（男、年籍資料詳卷、送達地址：高雄市○○區○○
○路00號41樓之2）為被繼承人陳文典（男、民國00年00月00日生
、身分證統一編號：Z000000000號，生前籍設臺北市○○區○○街0○
0號3樓）之遺產管理人。
准對被繼承人陳文典之大陸地區以外繼承人為承認繼承之公示催
告。
被繼承人陳文典之大陸地區以外繼承人，應自前項公示催告最後
揭示法院公告處、資訊網路及其他適當處所之日起，壹年貳月內
承認繼承，上述期限屆滿，無繼承人承認繼承時，被繼承人陳文
典之遺產，於清償債權並交付遺贈物後，如有賸餘即歸屬國庫。
聲請程序費用由被繼承人陳文典之遺產負擔。
    理      由
一、按繼承開始時，繼承人之有無不明，而無親屬會議或親屬會
    議未於 1個月內選定遺產管理人者，利害關係人或檢察官得
    聲請法院選任遺產管理人，並由法院依公示催告程序，定6
    個月以上之期限，公告繼承人，命其於期限內承認繼承，民
    法第1177條、第1178條規定甚明。
二、本件聲請意旨略以：被繼承人陳文典積欠聲請人綜合所得稅
    合計新臺幣（下同）1,161,800元，被繼承人遺有7筆土地、
    2輛汽車，惟被繼承人之法定各順位繼承人目前皆已拋棄繼
    承，為期就被繼承人名下之不動產進行強制執行以清償欠稅
    ，爰依法聲請選任余景登律師為被繼承人之遺產管理人等語
    ，並提出死亡登記申請書資料查詢清單、繼承系統表、各順
    位繼承人個人戶籍資料查詢清單、本院家事庭公告、欠稅案
    件明細表、全國財產稅總歸戶資料查詢清單等件為證。
三、經查，聲請人主張上開事實，業經提出上開書證為證。復經
    本院依職權調閱本院106年度司繼字第375號一案卷宗核對無
    訛。是聲請人主張上開事實堪信為真，從而聲請人聲請選任
    被繼承人之遺產管理人，揆諸前揭法條規定，為有理由，應
    予准許。
四、按遺產管理人之設，旨在管理、保存及清算遺產，以免遺產
    散失，是以遺產管理人具有相當之公益色彩；又選任遺產管
    理人，除慮及管理遺產之公平性外，須考慮其適切性，亦即
    可對其遺產、遺債之情形瞭解較深，復與遺債債權人無利害
    共同關係而得忠誠處理者，優先選任為宜。茲審酌律師對法
    律學有專精，持有具高度公信力之專門職業技術執照，對於
    遺產管理事件應較熟稔，較能積極有效地發揮遺產之最大效
    益，亦較可避免債權人債權追索困難之缺失。是本院認聲請
    人聲請選任余景登律師為被繼承人之遺產管理人為適當，且
    余景登律師亦同意擔任該職務，有其所提出之願任同意書在
    卷可憑，爰裁定如主文所示，併依民法第1178條第2 項規定
    為承認繼承之公示催告。
五、依家事事件法第127條第4項規定，裁定如主文。
六、如不服本件裁定，得於裁定書送達之翌日起10日內，以書狀
    敘述理由，向本庭提起抗告，並應繳納抗告費新台幣1000元
    。

中　　華　　民　　國　　111 　年　　6 　　月　　6 　　日
                  家事庭司法事務官